【裁判字號】    97,訴,2270
【裁判日期】    980430
【裁判案由】    違反槍砲彈藥刀械管制條例
【裁判全文】
臺灣臺南地方法院刑事判決              97年度訴字第2270號
公  訴  人  臺灣臺南地方法院檢察署檢察官
被      告  甲○○
                    現於臺灣臺南看守所附設勒戒處所
上列被告因違反槍砲彈藥刀械管制條例案件，經檢察官提起公訴
（97年度偵字第14899號），本院判決如下：
    主  文
甲○○未經許可，持有可發射子彈具有殺傷力之改造手槍，處有
期徒刑參年捌月，併科罰金新臺幣拾萬元，罰金如易服勞役，以
新臺幣壹仟元折算壹日，扣案之如附表一、二所示之改造手槍共
貳枝（槍枝管制編號分別為：0000000000號、000
0000000號，均含彈匣壹個）、如附表編號三、四所示之
子彈共拾參顆均沒收。
    犯罪事實
一、甲○○明知可發射子彈具有殺傷力之改造手槍及子彈，未經
    許可，不得持有，竟未經許可，基於不法持有改造槍、彈之
    犯意，於民國（下同）97年9月間某日，在臺南縣新市鄉○
    ○道路上，收受不詳真實姓名年籍綽號「小黑」之友人所交
    付之如附表編號一、二所示可發射子彈具有殺傷力之改造手
    槍二枝（含彈匣各一個，槍枝管制編號分別為：0000000000
    、0000000000）、如附表編號三所示具有殺傷力之制式子彈
    六顆（下稱如附表編號三非制式子彈六顆）及如附表編號四
    所示具有殺傷力之非制式子彈十顆（下稱如附表編號四非制
    式子彈十顆），未經許可而無故持有上開槍、彈，並將之藏
    放於臺南縣新市鄉○○○街二四號八樓之居所。嗣警方於97
    年10月7日持本院開立之搜索票至上開處所搜索。當場查獲
    並扣得上開槍彈，始知上情。
二、案經臺南縣警察局移送臺灣臺南地方法院檢察署檢察官偵查
    起訴。
    理  由
一、訊據被告甲○○對於上開犯罪事實承認不諱，並有如附表編
    號一、二所示之改造手槍二枝（含彈匣各一個）、如附表編
    號三之非制式子彈六顆（指由金屬彈殼組合直徑8.0加減0.5
    mm金屬彈頭而成、具有殺傷力之非制式子彈，採樣二顆試射
    ）及如附表編號四之非制式子彈十顆（指由金屬彈殼組合直
    徑7.0 加減0.5 mm金屬彈頭而成、具有殺傷力之非制式子彈
    ，採樣一顆試射）扣案可稽，而該等槍、彈經鑑定後，其鑑
    定結果分別見於附表編號一至四所示，認均具有殺傷力，且
    屬於槍砲彈藥刀械管制條例所列其他可發射子彈具有殺傷力
    之槍枝及子彈，有內政部警政署刑事警察局97年11月12日刑
    鑑字第0970159097號函在卷可稽（見偵卷第十二頁），並有
    照片十四張在卷可佐，故被告之上開自白與事實相符，可以
    採信，本件事證明確，被告上開犯行堪以認定。
二、核被告所為，係犯槍砲彈藥刀械管制條例第八條第四項之未
    經許可持有可發射子彈具有殺傷力之改造手槍罪、同條例第
    十二條第四項之未經許可持有子彈罪。被告同時持有如附表
    編號一、二所示之改造手槍二枝、如附表編號三之非制式子
    彈六顆及如附表編號四之非制式子彈十顆之行為，屬一行為
    觸犯數罪名之異種想像競合犯，應依刑法第五十五條前段規
    定，從一重依非法持有改造手槍罪處斷。爰審酌被告明知不
    得持有上開槍、彈係違法，竟違法為之，並對社會治安產生
    潛在危險，暨被告經警查緝到案後坦承犯行，兼衡其持有上
    開槍彈後並未持以另犯他罪、被告之素行、生活狀況、智識
    程度等一切情狀，量處如主文所示之刑，並就罰金部分，諭
    知易服勞役之折算標準，以示懲儆。扣案如附表編號一、二
    所示之改造手槍二枝（含彈匣各一個）、如附表編號三所示
    非制式子彈四顆及如附表編號四所示非制式子彈九顆，均屬
    違禁物，依刑法第三十八條第一項第一款、第二項之規定，
    宣告沒收；至於如附表編號三所示非制式子彈二顆及如附表
    編號四所示非制式子彈一顆，業經試射，該等試射所餘之物
    ，已失子彈結構及性能，不具殺傷力，故不諭知沒收，併予
    敘明。
據上論斷，應依刑事訴訟法第299條第1項前段，槍砲彈藥刀械管
制條例第8條第4項、第12條第4項，刑法第11條前段、第55條前
段、第42條第3項前段、第38條第1項第1款，判決如主文。
本案經檢察官乙○○到庭執行職務。
中    華    民    國    98    年    4    月    30     日
                  刑事第十庭    審判長法  官  陳威龍
                                      法  官  盧鳳田
                                      法  官  高如宜
以上正本證明與原本無異。
如不服本判決應於收受本判決後10日內向本院提出上訴書狀，並
應敘述具體理由。如未敘述上訴理由者，應於上訴期間屆滿後20
日內向本院補提理由書狀（均須按他造當事人之人數附繕本）「
切勿逕送上級法院」。
                                      書記官  陳姿利
中    華    民    國    98    年    5     月    5     日
附錄本件論罪科刑法條全文：
槍砲彈藥刀械管制條例第8條：
未經許可，製造、販賣或運輸鋼筆槍、瓦斯槍、麻醉槍、獵槍、
空氣槍或第4條第1項第1款所定其他可發射金屬或子彈具有殺傷
力之各式槍砲者，處無期徒刑或5年以上有期徒刑，併科新臺幣1
千萬元以下罰金。未經許可，轉讓、出租或出借前項所列槍枝者
，處5年以上有期徒刑，併科新臺幣1千萬元以下罰金。
意圖供自己或他人犯罪之用，而犯前二項之罪者，處無期徒刑或
7年以上有期徒刑，併科新臺幣1千萬元以下罰金。
未經許可，持有、寄藏或意圖販賣而陳列第1項所列槍枝者，處3
年以上10年以下有期徒刑，併科新臺幣700萬元以下罰金。
第 1 項至第 3 項之未遂犯罰之。
槍砲彈藥刀械管制條例第12條：
未經許可，製造、販賣或運輸子彈者，處1年以上7年以下有期徒
刑，併科新台幣500萬元以下罰金。
未經許可，轉讓、出租或出借子彈者，處6月以上5年以下有期徒
刑，併科新台幣300萬元以下罰金。
意圖供自己或他人犯罪之用，而犯前二項之罪者，處3年以上10
年以下有期徒刑，併科新台幣700萬元以下罰金。
未經許可，持有、寄藏或意圖販賣而陳列子彈者，處5年以下有
期徒刑，併科新台幣300萬元以下罰金。
第 1 項至第 3 項之未遂犯罰之。
附表：
┌──┬───────┬────────────────────────┐
│編號│槍彈          │鑑定文號及鑑定結果                              │
├──┼───────┼────────────────────────┤
│一  │改造手槍一枝（│(1)文號：內政部警政署刑事警察局97年12月12日刑鑑字│
│    │含彈匣一個，槍│第0970159097號函（見偵卷第12頁）。              │
│    │枝管制編號：11│(2)鑑定結果：認係改造手槍，由仿Walter廠PPK/S型半 │
│    │00000000號）  │自動手槍製造之槍枝，換裝土造金屬槍管而成，槍枝欠│
│    │              │缺保險紐，惟不影響擊發功能，仍可供擊發適用子彈使│
│    │              │用，認具殺傷力。                                │
├──┼───────┼────────────────────────┤
│二  │改造手槍一枝（│(1)文號：同編號一之文號。                        │
│    │含彈匣一個，槍│(2)鑑定結果：認係改造手槍，由仿COLT半自動手槍製造│
│    │枝管制編號：11│之槍枝，換裝土造金屬槍管而成，擊發功能正常，可供│
│    │00000000號）  │擊發適用子彈使用，認具殺傷力。                  │
├──┼───────┼────────────────────────┤
│三  │非制式子彈六顆│(1)文號：同編號一之文號。                        │
│    │（已試射二顆、│(2)認均非係制式子彈，由金屬彈殼組合直徑8.0加減0.5│
│    │餘四顆）      │  mm金屬彈頭而成，採樣二顆試射，可擊發，認均具殺│
│    │              │  傷力。                                        │
├──┼───────┼────────────────────────┤
│四  │非制式子彈十顆│(1)文號：同編號一之文號。                        │
│    │（原扣案十三顆│(2)認均非係制式子彈，由金屬彈殼組合直徑7.0加減0.5│
│    │，採樣四顆試射│  mm金屬彈頭而成，採樣一顆試射，可擊發，認具殺傷│
│    │，其中一顆具殺│  力。                                          │
│    │傷力，另三顆不│                                                │
│    │具殺傷力，餘九│                                                │
│    │顆）          │                                                │
└──┴───────┴────────────────────────┘


司法院資訊處製作；財團法人民間司法改革基金會備份。
